【裁判字號】    97,交聲,661
【裁判日期】    970610
【裁判案由】    交管條例聲異
【裁判全文】
臺灣板橋地方法院交通事件裁定         97年度交聲字第661號
原處分機關  交通部公路總局臺北區監理所
異  議  人
即受處分人  甲○○
上列異議人即受處分人因違反道路交通管理處罰條例案件，對於
交通部公路總局臺北區監理所於民國97年3 月26日所為之裁決處
分（原處分案號：北監自裁字裁40-1AD071572號），聲明異議，
本院裁定如下：
    主  文
異議駁回。
    理  由
一、異議意旨略以：本件異議人即受處分人甲○○其所有之車號
    HT-7302 號自用小客車，於民國（下同）97年2 月25日上午
    11時57分許，在臺北市光華平面停車場，因「停車位置不依
    規定」違規，經臺北市停車管理處逕行掣單舉發。惟伊因車
    所停放位置不是紅線或黃線或設有警告禁止停車警告牌之處
    所，且停放位置並無妨礙他人停車，並無具體違規事項。且
    該處所劃分之停車格顯有不當，空出一格無劃分停車格，易
    造成停車人停放錯誤，為此不服，爰依法聲明異議，請求撤
    銷原處分云云。
二、按汽車駕駛人於公共停車場，應依規劃之位置停放車輛，停
    車場法第32條前段定有明文；又汽車停車時，在停車場內或
    路邊准停車處所停車時，應依規定停放，不得紊亂，道路交
    通安全規則第112 條第1 項第14款亦定有明文。次按汽車駕
    駛人停車時，停車時間、位置、方式、車種不依規定者，處
    新臺幣（下同）600 元以上1200元以下罰鍰，道路交通管理
    處罰條例第56條第1 項第9 款亦有明文。
三、經查：本件異議人甲○○，於97年2 月25日上午11時57分許
    ，將其所有之車號HT-7302 號自用小客車停放在規劃之汽車
    停車格外之事實，為異議人所不爭執，並有現場採證照片1
    幀、臺北市政府交通局北市交停字第1AD071572 號舉發違反
    道路交通管理事件通知單、臺北市停車管理處97年3 月21日
    北市停四字第09731441700 號書函影本各1 紙附卷可稽，堪
    認屬實。惟異議人以其停放位置並非紅線或設有警告禁止停
    車警告牌之處所，且亦無妨礙他人停車為由置辯。然查：異
    議人在公共停車場停車，自應依前揭停車場法第32條前段規
    定，循規劃之位置停放車輛，而觀諸卷附之採證相片所示，
    異議人停車所在之停車場地面旁，既有以車輛停放線所圈劃
    之停車格位，且劃設之情形清晰可辨，依道路交通標誌標線
    號誌設置規則第190 條第1 項規定，即在指示車輛駕駛人停
    放車輛之位置與範圍。本件異議人未將車輛停放在停車格位
    內，而是將車輛停放在停車格位外之處所，即有停車位置不
    依規定之情形甚明。再者，汽車駕駛人停車應遵守之事項，
    不以禁止停車於設有禁止標誌或標線之處所為限，而禁止停
    車之處所，亦不以劃設有禁止停車標誌或標線者為必要，此
    觀諸道路交通安全規則第111 條、第112 條等規定即明，且
    停車場內既劃設有汽車停車格位，凡已考領駕駛執照之駕駛
    人，當知若未依該等劃設之停車格位停車，將影響其他駕駛
    之權益，是縱該停車場內未有任何禁止停車之告示，為保障
    其他駕駛用路人之安全及權益，駕駛人仍應將車輛停放在劃
    設之停車格位內，是異議人以上述辯詞指摘原處分不當，顯
    無理由，不足採信。綜上，異議人所有之車輛於停車場內未
    依告示牌規定停放於規劃之車格位內之事實乙節，應堪認定
    ，而執勤人員基於維護停車場內之停車動線順暢及停車安全
    予以舉發，並無不當，異議人前開異議理由，顯屬無據。故
    原處分機關據以援引前揭規定，並參酌違反道路交通管理事
    件統一裁罰基準表之規定，裁處罰鍰600 元，核無違誤，量
    刑亦甚妥適，從而，本件異議人之異議為無理由，應予駁回
    。
據上論斷，應依道路交通案件處理辦法第19條，裁定如主文。
中    華    民    國    97    年    6     月    10    日
                     交通法庭  法  官  潘  長  生
以上正本證明與原本無異。
如不服本裁定，應於裁定送達後5 日內敘明抗告理由，向本院提
出抗告狀。
                               書記官  彭  麗  紅
中    華    民    國    97    年    6     月    10    日


司法院資訊處製作；財團法人民間司法改革基金會備份。
